臺灣桃園地方法院刑事判決　　　　　　　 96年度易字第128號
公　訴　人　台灣桃園地方法院檢察署檢察官
被　　　告　甲○○
上列被告因竊盜案件，經檢察官提起公訴（96年度偵字第1157號
），被告於本院準備程序進行中，就被訴事實為有罪之陳述，經
本院告知簡式審判程序意旨，並聽取公訴人及被告之意見後，本
院合議庭裁定由受命法官獨任依簡式審判程序審理，並判決如下
：
    主  文
甲○○攜帶兇器踰越門扇竊盜，累犯，處有期徒刑捌月。扣案扳
手共肆支均沒收。
    事  實
一、甲○○前於民國九十一年間，因違反毒品危害防制條例之施
    用毒品案件，經本院於九十二年四月八日以九十一年度訴字
    第一六九三號判決判處有期徒刑十一月（施用第一級毒品罪
    部分，判處有期徒刑八月，施用第二級毒品罪部分，判處有
    期徒刑四月，定應執行刑為有期徒刑十一月），同年五月十
    九日確定；另於九十二年間，因犯竊盜罪，經本院以九十二
    年度桃簡字第一九一五號判處有期徒刑六月，於九十三年五
    月十七日確定後，於九十三年一月九日入監接續執行上開徒
    刑；另於九十三年間，再度因違反毒品危害防制條例之施用
    毒品案件，經本院以九十三年度訴字第三三九號案件判處有
    期徒刑十一月（施用第一級毒品罪部分，判處有期徒刑八月
    ，施用第二級毒品罪部分，判處有期徒刑五月，定應執行刑
    為有期徒刑十一月），同年六月十一日確定後，接續上開徒
    刑執行，直至九十四年十二月二十三日縮短刑期假釋出監，
    所餘期間併付保護管束，至九十五年三月一日假釋期滿，未
    經撤銷，視為執行完畢。
二、甲○○猶不知所悔改，意圖為自己不法之所有，於九十五年
    十二月二十二日凌晨五時許，攜帶其所有、客觀上足以對人
    之生命、身體安全構成威脅且具有危險性，足以作為兇器使
    用之扳手四支，前往位於桃園縣蘆竹鄉蘆竹村四鄰蘆竹二六
    三之一號之七信工業有限公司工廠倉庫區，趁天色未亮、人
    車稀少之際，翻越工廠鐵門進入廠區內，以其中二支扳手拆
    卸置放在廠區空地之染布機器設備內之白鐵管【重量約一百
    公斤，價值約新台幣（下同）三萬元】而竊取之。甲○○得
    手後欲搬運離去之際，為乙○○發現而報警，警方旋於同日
    五時三十分許趕至，當場查獲甲○○，並扣得上開扳手四支
    。
三、案經桃園縣政府警察局大園分局報告台灣桃園地方法院檢察
    署檢察官偵查起訴。
    理  由
一、程序部分：本件被告甲○○所犯係死刑、無期徒刑或最輕本
    刑為三年以上有期徒刑以外之罪，亦非高等法院管轄第一審
    之案件，其於準備程序中就被訴事實為有罪之陳述，經本院
    告知簡式審判程序之旨，並聽取當事人（檢察官、被告）意
    見後，經本院合議庭依刑事訴訟法第二百七十三條之一第一
    項規定裁定由受命法官獨任進行簡式審判程序，合先敘明。
二、訊據被告甲○○對其於上揭時間、地點，攜帶其所有之扳手
    ，翻越七信工業有限公司之工廠鐵門後進入廠區，再以其中
    二支扳手拆卸放置於廠區空地之染布機器設備內之白鐵管而
    竊取等事實，迭於警詢、檢察官偵查及本院審理時均供承不
    諱，核與證人乙○○證述失竊情節相符，此外，復有現場照
    片共十七張、贓物認領保管單一紙及扣案之扳手四支可證，
    足認被告前開任意性自白核與事實相符，堪予採信。從而，
    本件事證明確，被告竊盜犯行已經證明，應依法論科。
三、按刑法第三百二十一條第一項第三款所規定之攜帶兇器竊盜
    罪，係以行為人攜帶兇器竊盜為其加重條件，此所謂兇器，
    其種類並無限制，凡客觀上足對人之生命、身體、安全構成
    威脅，具有危險性之兇器均屬之，且祇須行竊時攜帶此種具
    有危險性之兇器為已足，並不以攜帶之初有行兇之意圖為必
    要，最高法院七十九年度台上字第五二五三號判例足資參照
    。被告為本件竊盜犯行時所攜帶之扳手四支，均係屬質地堅
    硬之鐵製品，在客觀上均足以對人之生命、身體之安全造成
    威脅，均屬於兇器之一種。是核被告攜帶可資為兇器使用之
    扳手，踰越門扇進入七信工業有限公司工廠廠區內，竊取白
    鐵管之行為，係犯刑法第三百二十一條第一項第二、三款之
    攜帶兇器踰越門扇竊盜罪；公訴意旨雖僅就被告所涉攜帶兇
    器之加重竊盜犯行提起公訴，惟被告上開所為其餘部分犯行
    ，業據檢察官當庭補充（見本院九十六年二月十四日審理筆
    錄），且此部分與已起訴部分之事實間，具有實質上一罪關
    係，依法本院自得一併予以審究，特予說明。又被告有如事
    實欄一所載之前科案件及科刑執行情形，此有台灣高等法院
    被告前案紀錄表一份在卷可查，是以被告於受有期徒刑執行
    完畢後，五年內故意再犯本件有期徒刑以上刑之罪，為累犯
    ，應依刑法第四十七條第一項規定加重其刑。爰審酌被告甲
    ○○年輕力壯，不思以正當方法獲取生活所需，僅因缺錢花
    用，即攜帶兇器，以踰越門扇侵入他人廠區之方式，竊取他
    人財物得手，其行為至有不當，復對於社會治安所生危害非
    屬輕微，並審酌被告之品行、智識、動機、犯罪手段未傷及
    他人、所竊得財物價值非鉅（約三萬元）及其犯罪後坦承不
    諱，態度尚佳等一切情狀，量處如主文所示之刑，以示懲戒
    。至扣案之扳手四支，均係被告所有且供或預備供犯本件竊
    盜罪所用之物，業經被告供明在卷（見本院九十六年二月十
    四日審理筆錄），爰依刑法第三十八條第一項第二款、第三
    項宣告沒收。
四、據上論斷，應依刑事訴訟法第二百七十三條之一第一項、第
    二百九十九條第一項前段，刑法第三百二十一條第一項第二
    款、第三款、第四十七條第一項、第三十八條第一項第二款
    、第三項，判決如主文。
本案經檢察官郝中興到庭執行職務。
中　　華　　民　　國　　96　　年　　2 　　月　　27　　日
                      臺灣桃園地方法院刑事第十一庭
                                法　官　何俏美
以上正本證明與原本無異。
如不服本判決，應於送達後10日內，向本院提出上訴狀。
                                書記官  陳淑瓊
中　　華　　民　　國　　96　　年　　2 　　月　　27　　日
附錄本判決論罪科刑法條全文：
中華民國刑法第三百二十一條：
犯竊盜罪而有左列情形之一者，處六月以上、五年以下有期徒刑
：
一、於夜間侵入住宅或有人居住之建築物、船艦或隱匿其內而犯
    之者。
二、毀越門扇、牆垣或其他安全設備而犯之者。
三、攜帶兇器而犯之者。
四、結夥三人以上而犯之者。
五、乘火災、水災或其他災害之際而犯之者。
六、在車站或埠頭而犯之者。
前項之未遂犯罰之。
